ACORDAO-COMPLETO-2380296

ACÓRDÃO 11403/2019 ATA 39/2019 - SEGUNDA CÂMARA

VISTOS, relatados e discutidos estes autos que, no presente momento, tratam de embargos de declaração opostos por Alan Kardec Epifânio Alves em face do Acórdão 3.897/2019 proferido pela 2ª Câmara do TCU, ao julgar a tomada de contas especial instaurada pelo então Ministério da Cultura em desfavor do aludido responsável, diante da parcial impugnação dos dispêndios inerentes ao Pronac 10-4164 no âmbito do projeto intitulado como "A Exposição, o sítio na internet e o livro: Chumbada - uma viagem em 88 fotos da era Lula" sob o valor de R$ 105.928,83 com o especial objetivo de sintetizar a Era Lula (2002-2010) ;
ACORDAM os Ministros do Tribunal de Contas da União, reunidos em Sessão da 2ª Câmara, diante das razões expostas pelo Relator, em:
9.1. conhecer dos embargos de declaração opostos por Alan Kardec Epifânio Alves em face do Acórdão 3897/2019-TCU-Segunda Câmara, nos termos do art. 34 da Lei nº 8.443, de 1992, e do art. 287 do RITCU para, no mérito, rejeitá-los; e
9.2. determinar que a unidade técnica dê ciência da presente deliberação ao ora embargante.

Embargos de declaração opostos por Alan Kardec Epifânio Alves em face do Acórdão 3.897/2019 proferido pela 2ª Câmara do TCU, ao julgar a tomada de contas especial instaurada pelo Ministério da Cultura em seu desfavor, diante da parcial impugnação dos dispêndios inerentes ao Pronac 10-4164 no âmbito do projeto intitulado como A Exposição, o sítio na internet e o livro: Chumbada  uma viagem em 88 fotos da era Lula com o especial objetivo de sintetizar a Era Lula (2002-2010).

Segunda Câmara

então Ministério da Cultura.

3. Embargante: Alan Kardec Epifânio Alves (CPF XXX.302.151-XX).

13.1. Ministros presentes: Ana Arraes (Presidente), Augusto Nardes e Raimundo Carreiro.
13.2. Ministro-Substituto convocado: Augusto Sherman Cavalcanti.
13.3. Ministros-Substitutos presentes: Marcos Bemquerer Costa e André Luís de Carvalho (Relator).

ACORDAO-COMPLETO-2468469

Acórdão 6312/2021 - Segunda Câmara

ACORDAO-COMPLETO-2430726

Acórdão 10172/2020 - Segunda Câmara

ANDRÉ DE CARVALHO

Ministro-Substituto André Luís de Carvalho.

Trata-se, no presente momento, de embargos de declaração opostos por Alan Kardec Epifânio Alves em face do Acórdão 3.897/2019 proferido pela 2ª Câmara do TCU, ao julgar a tomada de contas especial instaurada pelo então Ministério da Cultura em desfavor do aludido responsável, diante da parcial impugnação dos dispêndios inerentes ao Pronac 10-4164 no âmbito do projeto intitulado como "A Exposição, o sítio na internet e o livro: Chumbada - uma viagem em 88 fotos da era Lula" sob o valor de R$ 105.928,83 com o especial objetivo de sintetizar a Era Lula (2002-2010) .
2.	O aludido Acórdão 3.897/2019 foi prolatado pela 2ª Câmara do TCU nos seguintes termos:
" (...)  9.1. rejeitar as alegações de defesa apresentadas por Alan Kardec Epifanio Alves;
9.2. julgar irregulares as contas de Alan Kardec Epifanio Alves, nos termos dos arts. 16, III, "b" e "c", 19, caput, e 23, III, da Lei n.º 8.443, de 1992, para condená-lo ao pagamento do débito apurado nos autos, atualizado monetariamente e acrescido dos juros de mora calculados desde a data determinada até o efetivo recolhimento, fixando-lhe o prazo de 15 (quinze) dias, contados da ciência desta deliberação, para que comprove, perante o Tribunal, o recolhimento da referida dívida em favor do Fundo Nacional de Cultura, nos termos do art. 23, III, "a", da citada lei e do art. 214, III, "a", do Regimento Interno do TCU (RITCU) , sob as seguintes condições:
	Data
	Valor (em R$) 

	3/2/2011
	105.928,83

9.3. aplicar em desfavor de Alan Kardec Epifânio Alves a multa prevista no art. 57 da Lei n.º 8.443, de 1992, sob o valor de R$ 25.000,00 (vinte e cinco mil reais) , fixando-lhe o prazo de 15 (quinze) dias, contados da notificação, para que comprove, perante o Tribunal (art. 214, III, "a", do RITCU) , o recolhimento da referida dívida ao Tesouro Nacional, atualizada monetariamente na forma da legislação em vigor;
9.4. autorizar, caso requerido, nos termos do art. 26 da Lei n.º 8.443, de 1992, e do art. 217 do RITCU, o parcelamento das dívidas fixadas por este Acórdão em até 36 (trinta e seis) parcelas mensais e sucessivas, sobre as quais incidirão a atualização monetária e os correspondentes acréscimos legais, esclarecendo ao responsável que a falta de pagamento de qualquer parcela importará no vencimento antecipado do saldo devedor, sem prejuízo das demais medidas legais;
9.5. autorizar, desde logo, a cobrança judicial das dívidas fixadas por este Acórdão, nos termos do art. 28, inciso II, da Lei nº 8.443, de 1992, caso não atendida a notificação; e
		9.6. determinar que a unidade técnica envie a cópia deste Acórdão, acompanhado do Relatório e do Voto que o fundamenta, à Procuradoria da República no Distrito Federal, nos termos do art. 16, § 3º, da Lei nº 8.443, de 1992, para o ajuizamento das ações civis e penais cabíveis.".
3.	Inconformado, o então responsável opôs os seus embargos à Peça 50 sob o pretexto de o referido acórdão padecer de omissão e contradição, aduzindo, para tanto, os seguintes argumentos: (a) omissão pela ausência de pessoal intimação para a sustentação oral e da publicação da pauta da sessão de julgamento no Diário Oficial da União, e (b) contradição sobre o reconhecimento pelo Ministro-Relator de não estar vencida a nota fiscal referente aos gastos com o coquetel de lançamento do livro na prestação de contas; e, ao final, o ora embargante requereu o recebimento dos aludidos embargos, com os efeitos infringentes, para reformar o referido Acórdão 3897/2019-TCU-Segunda Câmara.
É o Relatório.

8.1. Anna Carolina Miranda Dantas (41.793/OAB-DF), entre outros, representando Alan Kardec Epifânio Alves.

Procurador Sergio Ricardo Costa Caribé.

EMBARGOS DE DECLARAÇÃO. TOMADA DE CONTAS ESPECIAL. ACÓRDÃO 3.897/2019-TCU-2ª CÂMARA. INEXISTÊNCIA DOS SUPOSTOS VÍCIOS NO REFERIDO ACÓRDÃO. CONHECIMENTO. REJEIÇÃO.

TOMADA DE CONTAS ESPECIAL (TCE)

Secretaria de Controle Externo de Tomada de Contas Especial (SecexTCE).

Trata-se, no presente momento, de embargos de declaração opostos por Alan Kardec Epifânio Alves em face do Acórdão 3.897/2019 proferido pela 2ª Câmara do TCU, ao julgar a tomada de contas especial instaurada pelo então Ministério da Cultura em desfavor do aludido responsável, diante da parcial impugnação dos dispêndios inerentes ao Pronac 10-4164 no âmbito do projeto intitulado como "A Exposição, o sítio na internet e o livro: Chumbada - uma viagem em 88 fotos da era Lula" sob o valor de R$ 105.928,83 com o especial objetivo de sintetizar a Era Lula (2002-2010) .
2.	Os presentes embargos devem ser, preliminarmente, conhecidos pelo TCU, por atenderem aos requisitos legais e regimentais de admissibilidade.
3.	No mérito, os principais pontos suscitados pelo ora embargante podem ser assim sintetizados: (i) suposta omissão pela ausência de pessoal intimação para a sustentação oral e da publicação da pauta da sessão de julgamento no Diário Oficial da União, e (ii) suposta contradição sobre o reconhecimento pelo Ministro-Relator de não estar vencida a nota fiscal referente aos gastos com o coquetel de lançamento do livro na prestação de contas.
4.	O aludido Acórdão 3897/2019-TCU-Segunda Câmara não padeceria, todavia, desses supostos vícios.
5.	Ocorre que a pauta para o julgamento do Acórdão 3897/2019-TCU-Segunda Câmara foi devidamente publicada no DOU de 14/6/2019 (Seção 1, p. 127) , com o expresso registro do nome da advogada constituída nos autos pelo então responsável (ora embargante) , e, assim, não subsistiria o suposto vício, até porque, ao fazer a expressa referência ao nome da Dra. Miriam Cleide Ramalho Brunet seguida pela expressão "entre outros", além do nome do responsável (Alan Kardec Epifânio Alves) , a pauta de julgamento também teria feito a implícita referência ao correlato nome da Dra. Gizele Mariel de Faria Ramos.
6.	Bem se sabe, ainda, que, em plena consonância com a legislação aplicável, o TCU não estaria obrigado a fazer a pessoal intimação dos eventuais advogados, nem sobre a subsequente pauta para o julgamento, nem, tampouco, sobre a possível sustentação oral, pois caberia ao responsável ou ao interessado, além dos seus procuradores, promover o subjacente acompanhamento sobre o andamento do correspondente processo, podendo se valer, para tanto, até mesmo do sistema "Push" disponível no portal do TCU perante a internet.
7.	Não se mostraria procedente, enfim, nem mesmo a suposta contradição sobre a avaliação da mencionada nota fiscal dos gastos com o coquetel de lançamento do livro na prestação de contas, pois não teria sido desconsiderada a análise da unidade técnica no sentido de o referido documento não estar vencido, já que apenas teriam sido transcritos os motivos ensejadores da correspondente citação pelo Ofício 928/2019-TCU/Secex-TCE.
8.	O TCU deve conhecer, portanto, dos presentes embargos para, no mérito, rejeitá-los.
Ante o exposto, pugno pela prolação do Acórdão ora submetido a este Colegiado.
TCU, Sala das Sessões, em 29 de outubro de 2019.
Ministro-Substituto ANDRÉ LUÍS DE CARVALHO 
Relator